【裁判字號】    95,訴,339
【裁判日期】    950313
【裁判案由】    毒品危害防制條例
【裁判全文】
臺灣高雄地方法院刑事判決               95年度訴字第339號
公  訴  人  臺灣高雄地方法院檢察署檢察官
被      告  甲○○
                    （另案在臺灣高雄第二監獄執行）
上列被告因違反毒品危害防制條例案件，經檢察官提起公訴（94
年度毒偵字第9750號），本院於準備程序進行中，被告為有罪之
陳述，經告知簡式審判程序之旨，並聽取檢察官及被告之意見後
，本院合議庭裁定由受命法官獨任改依簡式審判程序審理，並判
決如下：
    主  文
甲○○連續施用第一級毒品，處有期徒刑拾月，扣案海洛因拾貳
小包（淨重壹點玖玖公克，空包裝重貳點陸參公克）沒收銷燬之
；又連續施用第二級毒品，處有期徒刑伍月；應執行有期徒刑壹
年壹月，扣案海洛因拾貳小包（淨重壹點玖玖公克，空包裝重貳
點陸參公克）沒收銷燬之。
    事  實
一、甲○○前因施用毒品案件，經本院裁定送勒戒處所觀察、勒
    戒後，認有繼續施用毒品之傾向，經裁定令入戒治處所施以
    強制戒治1 年，嗣屆滿3 月成效評定合格，無繼續戒治之必
    要，經本院裁定停止戒治，所餘戒治期間付保護管束，復因
    違反保護管束應遵守事項情節重大，經本院裁定撤銷停止戒
    治，令入戒治處所施以強制戒治，而於民國91年11月21日戒
    治期滿，翌日釋放出所，並由臺灣高雄地方法院檢察署檢察
    官於91年12月4 日91年度戒毒偵字第1123號為不起訴處分確
    定；又因施用毒品案件，經本院於94年8 月19日以94年度訴
    字第1005號判決處有期徒刑10月、3 月，應執行有期徒刑1
    年確定（尚未執行完畢）。詎其猶未悛悔，於強制戒治執行
    完畢釋放後5 年內，基於施用第1 級毒品之概括犯意，自94
    年10月底某日起至94年11月17日下午5 時許，在高雄市旗津
    區永安里吉祥巷33號住處等地點，以摻入香菸吸食之方式，
    連續施用第1 級毒品海洛因數次：另基於施用第2 級毒品之
    概括犯意，自94年10月底某日起至94年11月16日止，在上開
    住處或高雄縣工地等處，以加熱吸食煙霧之方式，連續施用
    第2 級毒品甲基安非他命數次。嗣於94年11月17日下午7 時
    50分許，在高雄市○○區○○路1 巷與文正巷口為警查獲，
    並扣得甲○○欲施用之海洛因12小包（淨重1.99公克，空包
    裝重2.63公克）。
二、案經高雄市政府警察局鼓山分局報告臺灣高雄地方法院檢察
    署檢察官偵查起訴。
    理  由
一、本件被告甲○○所犯係毒品危害防制條例第10條第1 項、第
    2 項之施用第1 級、第2 級毒品罪，其法定刑係死刑、無期
    徒刑、最輕本刑為3 年以上有期徒刑以外之罪，被告於準備
    程序進行中就被訴事實為有罪之陳述，經告知簡式審判程序
    之旨，並聽取其與檢察官之意見後，本院認無不得或不宜改
    依簡式審判程序進行之情事，爰依刑事訴訟法第273 條之1
    第1 項規定，裁定本件由受命法官獨任改依簡式審判程序審
    理，合先敘明。
二、訊據被告甲○○對於前揭施用第1 級、第2 級毒品之事實供
    承不諱，而其為警查獲所採尿液經送以酵素免疫法初步篩檢
    ，再以氣相層析質譜法確認結果，呈嗎啡陽性反應及甲基安
    非他命陽性反應，有高雄市立凱旋醫院濫用藥物尿液檢驗報
    告（轉碼編號：A00000000）暨 尿液代碼－姓名對照表附卷
    可稽，又扣案之白粉12小包經送鑑驗結果，含海洛因成分，
    淨重1.99公克，空包裝重2.63公克，亦有卷附法務部調查局
    調科壹字第220022243 號鑑定通知書為憑，足徵被告之自白
    與事實相符，堪予採信。又被告有如犯罪事實欄所列前科紀
    錄，此有臺灣高等法院被告前案紀錄表、臺灣高等法院在監
    在押全國紀錄表、臺灣高雄地方法院檢察署91年度戒毒偵字
    第1123號不起訴處分書、本院94年度訴字第1005號判決書在
    卷可參，堪認被告確於強制戒治執行完畢釋放後5 年內，再
    犯本件施用第1 級、第2 級毒品之罪。綜上所述，本件事證
    明確，被告犯行洵堪認定，應依法論科。
二、核被告所為，係犯毒品危害防制條例第10條第1 項、第2 項
    之施用第1 級、第2 級毒品罪。被告持有海洛因及甲基安非
    他命之低度行為為其施用之高度行為所吸收，毋庸另論。被
    告先後數次施用海洛因及甲基安非他命行為之時間緊接，所
    犯構成要件相同，顯係基於概括犯意而為，應分別依刑法第
    56條連續犯規定論以一罪，並加重其刑。至被告施用第1 級
    、第2 級毒品之犯意各別，行為互殊，應予分論併罰。茲審
    酌被告前因施用毒品案件，經觀察、勒戒及強制戒治、判刑
    後，猶未悛悔而再為本件施用毒品犯行，足見其毒癮匪淺，
    然念其犯後尚能供承犯行，態度良好，且毒癮戒絕確實不易
    ，又其施用毒品乃戕害自身健康而未直接危害他人，以及犯
    罪之手段、所生危害等一切情狀，量處如主文所示之刑，並
    定其應執行之刑，以資懲儆。扣案海洛因12小包（淨重1.99
    公克，空包裝重2.63公克，送驗結果業如前述，空包裝殘留
    海洛因殘渣無法完全析離，應整體視為毒品），為被告欲自
    己施用之毒品，業經其供明在卷，不問屬於犯人與否，應依
    毒品危害防制條例第18條第1 項前段規定諭知沒收銷燬之。
據上論斷，應依刑事訴訟法第273 條之1 第1 項、第299 條第1
項前段，毒品危害防制條例第10條第1 項、第2 項、第18條第1
項前段，刑法第11條、第56條、第51條第5 款，判決如主文。
本案經檢察官黃碧玉到庭執行職務。
中    華    民    國    95    年    3     月    13    日
            鳳山刑事第2 庭法  官  譚德周
以上正本證明與原本無異。
如不服本判決，應於收受送達後10日內向本院提出上訴書狀。
中    華    民    國    95    年    3     月    13    日
                          書記官  廖美玲
附錄法條：毒品危害防制條例第10條第1 項、第2項
毒品危害防制條例第10條
施用第一級毒品者，處 6 月以上 5 年以下有期徒刑。
施用第二級毒品者，處 3 年以下有期徒刑。


司法院資訊處製作；財團法人民間司法改革基金會備份。
